【裁判字號】    99,易,3168
【裁判日期】    991217
【裁判案由】    傷害
【裁判全文】
臺灣臺北地方法院刑事判決              99年度易字第3168號
公  訴  人  臺灣臺北地方法院檢察署檢察官
被      告  曾菊
上列被告因傷害案件，經檢察官提起公訴（99年度偵字第22402號）
，本院判決如下：
    主  文
曾菊傷害人之身體，處有期徒刑肆月，如易科罰金，以新臺幣壹
仟元折算壹日。
    事  實
一、 曾菊於民國99年8月22日上午8時45分許，在台北市中山區
     ○○○路2段127巷6號1樓之電梯口旁，因在該大樓屋頂以
     尿澆花散發異味，為同棟住戶郭漢魁請其改進以免影響公
     共環境衛生，竟心生不滿，基於普通傷害之犯意，以雙手
     掐住郭漢魁脖子，致其受有頸之挫傷、左頸淤青9X0.5公分
     之傷害。
二、案經郭漢魁訴由臺北市政府警察局中山分局報請臺灣臺北地
    方法院檢察署檢察偵查起訴。
    理  由
一、訊據被告曾菊矢口否認有傷害犯行，辯稱係告訴人郭漢魁罵
    伊，伊沒有傷人云云。經查：告訴人於本院審理時具結證稱
    ：「我8點多下班回來要上樓，剛好在127巷6號1樓的電梯口
    遇到被告，因為被告在頂樓種菜，用尿澆菜，我跟被告說這
    樣會影響公共衛生，我用婉轉方式請他用別的方式澆菜，被
    告很不高興，說我是租的，沒有權利管那麼多，被告就很不
    高興跟我吵，就爭執很大聲，保全賴文通就跑過來看，賴文
    通勸我們好好講，但是被告還是很大聲罵，被告就伸手掐我
    脖子，我就往後退，吵完以後，我有報警處理，警察有過來
    ，警察叫我去驗傷，下午我才去警局備案。」等語，核與證
    人賴文通證稱：「當我有聽到爭吵的聲音，我就過去看，我
    勸他們不要吵架，我有看到被告伸雙手要去捏告訴人脖子，
    但是有沒有捏到我看不清楚。」等情相符，且卷附之錄影翻
    拍畫面（見偵查卷第10頁）亦可見被告伸雙手掐向告訴人脖
    子，被告於警詢中亦自承有動手推告訴人之行為（見偵查卷
    第7頁），足見被告確有掐告訴人脖子之行為。此外，並有
    告訴人之診斷證明書（見偵查卷第8頁）及受傷照片（見偵
    查卷第9頁）在卷可資佐證。被告傷害之犯行事證明確，所
    辯顯屬卸責之詞，委不足採，其犯行堪以認定。
二、核被告所為係犯刑法第277條第項之傷害罪。爰審酌被告在
    住處頂樓以尿澆菜，嚴重影響公共環境衛生，經他人勸告未
    予接受反出手傷人，且犯後矢口否認犯行，強辯以尿澆菜乃
    別人所教自己並沒有錯，亦不願向告訴人道歉或和解，毫無
    悔意，暨告訴人所受傷害非重及被告之智識程度等一切情況
    ，量處如主文所示之刑，並諭知易科罰金之折算標準。
據上論斷，依刑事訴訟法第284條之1，刑法第277第1項、第41條
第1項前段，刑法施行法第1條之1，判決如主文。
本案經檢察官徐文豪到庭執行職務
中    華    民    國    99    年    12    月    17    日
                  刑事第十五庭  法  官  廖紋妤
上正本證明與原本無異。
如不服本判決應於收受送達後10日內向本院提出上訴書狀，並應
敘述具體理由；其未敘述上訴理由者，應於上訴期間屆滿後20日
內向本院補提理由書（均須按他造當事人之人數附繕本）「切勿
逕送上級法院」。告訴人或被害人如對於本判決不服者，應具備
理由請求檢察官上訴，其上訴期間之計算係以檢察官收受判決正
本之日期為準。
                                書記官  周小玲
中    華    民    國    99    年    12    月    21    日
中華民國刑法第277條
傷害人之身體或健康者，處 3 年以下有期徒刑、拘役或 1 千元
以下罰金。
犯前項之罪因而致人於死者，處無期徒刑或 7 年以上有期徒刑
；致重傷者，處 3 年以上 10 年以下有期徒刑。

司法院資訊處製作；財團法人民間司法改革基金會備份。
